臺灣臺北地方法院刑事判決
111年度審簡上字第73號
上  訴  人  臺灣臺北地方檢察署檢察官
被      告  許明忠


上列上訴人因被告違反家庭暴力防治法案件，不服本院刑事庭中
華民國111年1月28日111年度審簡字第142號第一審刑事簡易判決
（起訴案號：110年度偵字第26795號），提起上訴，本院管轄之
第二審合議庭判決如下：
    主  文
原判決撤銷。
許明忠犯違反保護令罪，處拘役參拾日，如易科罰金，以新臺幣
壹仟元折算壹日。緩刑貳年，緩刑期間付保護管束，於付保護管
束期間內禁止對甲○○實施家庭暴力、身體或精神上不法侵害行為
。
    事  實
一、許明忠係甲○○之前配偶，2人為家庭暴力防治法第3條第1款
    所定之家庭成員，許明忠前因對甲○○實施家庭暴力，經本院
    於民國108年9月16日核發108年度家護字第614號民事通常保
    護令，裁定命許明忠不得對甲○○實施身體或精神上不法侵害
    之行為、不得為騷擾之行為，保護令有效期間2年。許明忠
    明知上開保護令內容，竟仍基於違反保護令及恐嚇危害安全
    之犯意，於110年9月3日晚間8時許，在臺北市○○區○○路0段0
    00巷00號1樓住處，衝入屋內並將甲○○之手撥開，造成甲○○
    左手撞到紗窗玻璃門，受有左前臂挫傷之傷害（未據告訴）
    ，並於員警到場後，在屋外揚言：要買汽油，把房子燒掉等
    語，致甲○○心生畏懼，致生危害於安全，並違反前揭保護令
    內容。
二、案經甲○○訴由臺北市政府警察局文山第二分局報告臺灣臺北
    地方檢察署檢察官偵查起訴。
    理  由
壹、證據能力部分：
    本判決以下援引之審判外供述證據以及非供述證據，檢察官
    、被告許明忠均未爭執其證據能力（見本院卷第55至57頁）
    ，而該等證據經本院審酌並無違法取得之情況，認為適宜做
    為證據，自均應有證據能力。　　
貳、實體部分：
一、上開事實，業據被告於本院準備程序及審理時均坦承不諱（
    見本院卷第36、55頁），核與證人即告訴人甲○○於警詢、偵
    訊時之證述內容（見偵卷第21至24、61至64頁）相符，並有
    本院108年度家護字第614號民事通常保護令、臺北市立萬芳
    醫院-委託財團法人臺北醫學大學辦理之受理家庭暴力事件
    驗傷診斷書、臺北市政府警察局文山第二分局興隆派出所出
    具之受理各類案件紀錄表、受（處）理案件證明單（見偵卷
    第25至28、47、49、65至67頁）在卷可稽，足認被告上開任
    意性自白與事實相符，是本案事證明確，被告犯行堪以認定
    ，應依法論科。
二、論罪：
　　核被告所為，係犯家庭暴力防治法第61條第1款之違反保護
    令罪及刑法第305條之恐嚇危害安全罪。被告以一行為同時
    觸犯上開2罪名，為想像競合犯，依刑法第55條規定，應從
    一重之違反保護令罪處斷。起訴書雖漏未論列刑法第305條
    之罪，然此部分事實與前揭違反保護令罪有想像競合之裁判
    上一罪關係，本院自應併予審究。
三、撤銷改判之理由及量刑：
　㈠原審認被告罪證明確，予以論罪科刑，固非無見。然查：原
    判決對於被告雖諭知緩刑宣告，然漏未依家庭暴力防治法第
    38條規定，對被告諭知於緩刑期間付保護管束，有不適用法
    則之不當。故檢察官以原審雖諭知緩刑，惟未依前開規定諭
    知緩刑期間付保護管束，與法有違為由提起上訴，為有理由
    ，且原判決既有上開可議之處，亦屬無可維持，應由本院予
    以撤銷改判。
  ㈡爰審酌被告明知本院核發之保護令內容，竟仍對告訴人為不
    法侵害行為及造成告訴人心生畏懼，實有不該。復考量其犯
    後於本院坦承犯行，並於原審即與告訴人達成調解，告訴人
    亦表示對於本件判決沒有意見等語（見本院卷第59頁），另
    參酌被告自陳之智識程度及家庭經濟狀況等一切情狀，量處
    如主文第2項所示之刑，並諭知易科罰金之折算標準，以示
    警懲。
四、被告前未曾因故意犯罪受有期徒刑以上刑之宣告，有臺灣高
    等法院被告前案紀錄表1份（見本院卷第19至20頁）附卷可
    稽。其因一時失慮致為本件犯行，於原審及本院審理中均坦
    承犯行，顯有悔意，諒被告經此偵、審程序，及刑之宣告，
    當知警惕，而無再犯之虞，本院認所宣告之刑以暫不執行為
    適當，爰依刑法第74條第1項第1款之規定，予以宣告緩刑2
    年，並依家庭暴力防治法第38條第1項規定，宣告緩刑期內
    付保護管束。另為貫徹家庭暴力防治法防治家庭暴力行為及
    保護被害人權益之立法意旨，審酌本件犯罪情節，參以被告
    及告訴人雙方現屬同住狀態，本院認應於緩刑期間內對被告
    附加適當之條件，爰依家庭暴力防治法第38條第2項第1款規
    定，命被告於付保護管束期間內，不得對告訴人實施家庭暴
    力、身體或精神上不法侵害行為，以啟自新。
據上論斷，應依刑事訴訟法第455條之1第1項、第3項、第364條
、第369條第1項前段、第299條第1項前段，家庭暴力防治法第61
條第1款、第38條第1項、第2項第1款，刑法第11條前段、第305
條、第55條、第41條第1項前段、第74條第1項第1款，判決如主
文。
本案經檢察官吳文琦提起公訴，檢察官蔡名堯提起上訴，檢察官
吳春麗到庭執行職務。
中　　華　　民　　國　　111 　年　　6 　　月　　21　　日
　　　　　　　　　刑事第二十一庭  審判長法  官  程克琳
                                        法  官  王筱寧
                                        法  官  倪霈棻
以上正本證明與原本無異。
不得上訴。
　　　　　　　　　　　　　　　　　　　　書記官　吳雪華
中　　華　　民　　國　　111 　年　　6 　　月　　21　　日
附錄本案論罪科刑法條
家庭暴力防治法第61條
違反法院依第14條第1項、第16條第3項所為之下列裁定者，為本
法所稱違反保護令罪，處3年以下有期徒刑、拘役或科或併科新
臺幣10萬元以下罰金：
一、禁止實施家庭暴力。
二、禁止騷擾、接觸、跟蹤、通話、通信或其他非必要之聯絡行
    為。
三、遷出住居所。
四、遠離住居所、工作場所、學校或其他特定場所。
五、完成加害人處遇計畫。
中華民國刑法第305條
以加害生命、身體、自由、名譽、財產之事恐嚇他人，致生危害
於安全者，處2年以下有期徒刑、拘役或9千元以下罰金。